# 什么是资产构成业务？

提问人：shendiaoxialv 时间：2015-03-13 11:20:35
2014 年新会计准则《企业会计准则第 40 号——合营安排》中，有这样的表述： 合营方向共同经营投出或出售资产等（该资产构成业务的除外）... ...这其中的构成业务如何理解？

回答人：chenyiwei
参考《企业会计准则第 20 号——企业合并》及其应用指南和讲解对是否构成“业务”的判断指引。具体可查《企业会计准则讲解2010 》P309.